【裁判字號】    89,易,4490
【裁判日期】    891116
【裁判案由】    違反動產擔保交易法
【裁判全文】
臺灣高雄地方法院刑事判決                        八十九年度易字第四四九號
    公  訴  人  臺灣高雄地方法院檢察署檢察官
    被      告  甲○○
右列被告因違反動產擔保交易法案件，經檢察官提起公訴（八十九年度偵字第六三０
號），本院判決如左：
    主  文
甲○○動產擔保交易之債務人，意圖不法之利益，將標的物遷移，致生損害於債權人
，處拘役參拾日，如易科罰金，以參佰元折算壹日。
    事  實
一、甲○○於民國八十七年九月二十五日，以動產擔保交易附條件買賣之方式，向歌
    林股份有限公司光華服務站（下簡稱歌林公司）購買洗衣機一台，為動產擔保交
    易之債務人。約定總價金新台幣（下同）一萬九千三百元，頭期款二千二百元，
    餘分十期付款，每月一期各給付一千九百元，標的物存放地點為高雄市○○區○
    ○街一五九號三樓，在價金未付清前，標的物所有權仍屬於出賣人所有，買受人
    僅得依約定占有使用，不得任意遷移、出賣或為其他處分。詎其竟於取得標的物
    後，迄八十八年三月間起即拒不付款，避不見面，並意圖為自己不法之利益，將
    該標的物遷移至他址，致歌林公司追索無著，足生損害於債權人歌林公司。
二、案經歌林公司訴由台灣高雄地方法院檢察署檢察官偵查起訴。
    理  由
一、訊據被告甲○○對於右揭以動產擔保交易附條件買賣方式購買系爭洗衣機，嗣將
    該洗衣機遷移他址之事實固不諱言，然矢口否認有何犯行，辯稱：伊以為保證人
    會負責償還，不知道保證人並未付清款項云云。惟查被告與告訴人歌林公司訂立
    附條件買賣契約，迄八十八年三月起即未再續繳分期款，告訴人乃至約定停放處
    找尋，但遍尋不到，且亦聯絡不到被告，迄八十八年三月間告訴人對本件提起民
    事訴訟時，保證人有帶告訴人去找過被告，被告不在，有請其女兒代為轉達，但
    被告仍避不見面等情，已據告訴人歌林公司代理人鄭仙印到庭指訴綦詳，並有附
    條件買賣契約書附卷可佐。再被告為簽約之主債務人，自應負繳款責任，詎竟諉
    責予保證人，自不足取。而被告將洗衣機遷移他處，並未主動告知告訴人，且亦
    未主動與告訴人聯絡一節，復為被告所自承，其因而致告訴人公司追索無著，無
    法即時依動產擔保交易法之相關規定取回系爭洗衣機受償，自生損害於告訴人公
    司。再被告自八十八年三月起即未再續繳分期款，且避不見面，並將標的物遷移
    他處，足證其有不法利益之意圖甚明。綜上，被告所辯，洵屬卸責之詞，並不足
    取。事證明確，被告犯行洵堪認定。
二、核被告所為，係犯動產擔保交易法第三十八條之罪。爰審酌被告素行尚佳，此次
    因一時失慮，致有本件犯行，犯後雖飾詞辯解，但態度良好，並已與告訴人車行
    達成和解，有和解書一紙在卷足憑等一切情狀，量處如主文所示之刑，併諭知易
    科罰金之折算標準，以資懲儆。
據上論斷，應依刑事訴訟法第二百九十九條第一項前段，動產擔保交易法第三十八條
、第四十一條、罰金罰緩提高標準條例第一條前段、第二條，判決如主文。
本案經檢察官鍾忠孝到庭執行職務。
中    華    民    國    八十九    年       十一    月        十六      日
                                        臺灣高雄地方法院刑事第六庭
                                      法  官     趙家光
右正本證明與原本無異。
如不服本判決，應於判決送達後十日內，向本院提出上訴狀。
          書記官     董明惠
中    華    民    國    八十九    年       十一    月        十六      日
附錄法條
動產擔保交易法第三十八條：
動產擔保交易之債務人，意圖不法之利益，將標的物遷移、出賣、出質、移轉、抵押
或為其他處分，致生損害於債權人者，處三年以下有期徒刑、拘役或科或併科六千元
以下之罰金。


司法院資訊處製作；財團法人民間司法改革基金會備份。
